---
output: github_document
---

```{r, include = FALSE}
knitr::opts_chunk$set(
  collapse = TRUE,
  comment = "#>",
  fig.path = "man/figures/README-",
  out.width = "100%"
)
```

# Pacote de Regressão Linear
Este pacote foi desenvolvido para fornecer ferramentas simples e eficientes para ajuste de modelos de regressão linear, bem como para gerar predições a partir desses modelos.

# Instalação
Você pode instalar diretamente a partir do GitHub usando:
```{r}
# install.packages("devtools")
devtools::install_github("")

```
# Exemplo de Uso
Aqui está um exemplo básico que mostra como ajustar um modelo de regressão linear com dados simulados e como fazer predições.
```{r}
# Carregando o pacote 
library(pacote_regressao_linear)

# Gerando um conjunto de dados de exemplo
set.seed(123)
x1 <- rnorm(100)
x2 <- rnorm(100)
y <- 3 * x1 + 2 * x2 + rnorm(100)

# Ajustando o modelo de regressão linear
modelo <- reg_linear(cbind(x1, x2), y)

# Visualizando os coeficientes estimados
modelo$coeficientes

# Gerando predições com novos dados
novos_preditores <- matrix(c(1, 5, 2, 6, 3, 7), nrow = 3, byrow = TRUE)
predicao(modelo, novos_preditores)


```

# Visualizando Gráficos
Você também pode visualizar gráficos, por exemplo, a relação entre as variáveis preditoras e a resposta:

```{r}
plot(x1, y, main = "Relação entre x1 e y", xlab = "x1", ylab = "y")
abline(lm(y ~ x1), col = "red")

```

#Licença
Este pacote está disponível sob a licença MIT
